en: Morello cherries
cs: Morela pozdní
de: Schattenmorelle
fi: Varjomorelli
fr: Griottes, Chatel Morel
hr: Tresnja
it: Visciola
pl: Łutówka
sv: Skuggmorell

en: Citrus, Citrus fruits
ar: فاكهة حمضية
ca: Cítric
cs: Citrusové ovoce
da: Citrusfrugter
de: Zitrusfrüchte
el: Εσπεριδοειδή
eo: Citrusfruktoj
es: Cítricos
eu: Zitriko
fi: Sitrushedelmä, Sitrus
fr: Agrumes
ga: Toradh citris
gl: Cítrico
hr: Agrumi
id: Buah jeruk
it: Agrumi, Agrume
ja: 柑橘類, 柑橘類の果実
jv: Buah jeruk
ka: Მეციტრუსეობა
ko: 귤열매
lt: Citrusiniai vaisiai
lv: Citrusauglis
mg: Voasary
mk: Агруми
ml: സിട്രസ് പഴം
nb: Sitrusfrukter
nl: Citrusvruchten
nn: Sitrusfrukter
pl: Cytrusy, cytrus, Owoc cytrusowy
ru: Цитрусовые, Плоды цитрусовых культур, Плод цитруса
sl: Agrum
sv: Citrusfruktar
tt: Цитрус җимеше
zh: 柑橘

en: Grapefruits
ar: ليمون الجنة
bg: Грейпфрут
ca: Aranja
cs: Grapefruit
da: Grapefrugter, Grape
de: Grapefruits
el: Γκρέιπφρουτ
eo: Grapfruktoj
es: Pomelos, Toronja
et: Greip
fi: Greippi
fr: Pomélos, Pomelos
ga: Seadóg
hr: Grejpfrutovi
hu: Grépfrút
it: Pompelmo
ja: グレープフルーツ
ka: Გრეიპფრუტი
la: Citrus x paradisi
lt: Greipfrutai, Greipfrutas
nb: Grapefrukter
nl: Grapefruit
nn: Grapefrukter
pl: Grejpfrut
pt: Toranja
ro: Grepfrut, Grepfruturi
ru: Грейпфрут
sk: Grapefruit
sl: Grenivka
sv: Grapefruktar, Graper
zh: 葡萄柚

en: Fresh grapefruits
da: Friske grapefrugter
de: Frische Grapefruits
fr: Pomélos frais, pomélo frais
hr: Svježi grejpfrutovi
lt: Švieži greipfrutai
sv: Färska grapefruktar

en: Red grapefruits
da: Røde grapefrugter
nb: Røde grapefrukter
nn: Raude grapefrukter
sv: Röda grapefruktar, Röda graper

en: Star Ruby grapefruits
da: Star Ruby-grapefrugter
la: Citrus paradisi ‘Macfadyen’
nb: Star Ruby-grapefrukter
nn: Star Ruby-grapefrukter
sv: Star Ruby-grapefruktar

en: Pomelos
bg: Помело
ca: Aranja grossa, Pomelo
da: Pomeloer
de: Pampelmusen, Pomelo
el: Πομέλο
eo: Pumeloj
es: Pomelos chinos, Pampelmusas
et: Pomelo
fi: Pomelo
fr: Pamplemousses
ga: Pomaló
hr: Pomelo
hu: Pomelo
it: Pomelo
ja: ブンタン, 文旦
la: Citrus maxima
lb: Pomelo
lt: Pomelo greipfrutai, Didieji greipfrutai Pomelo, Didysis greipfrutas
nb: Pomeloer
nl: Pomelos
nn: Pomeloar
pl: Pomelo
pt: Pomelo
ru: Помело
sk: Pumelo
sl: Pomelo
sv: Pomelo
zh: 柚子

en: Pomelos from Corsica, Corsican pomelos
fr: Pomelo de Corse

en: Lemons
an: Limón
ar: ليمون
az: Limon
be: Лімон
bg: Лимони
bi: Lemon
br: Sitroñs
ca: Llimona
cs: Citron
da: Citroner
de: Zitronen
el: Λεμόνι
eo: Citronoj
es: Limones, Limón
et: Sidrun
eu: Limoi
fi: Sitruunat
fr: Citrons
fy: Sitroen
gl: Limón
hr: Limunovi
ht: Sitron
hu: Citrom
hy: Լիմոն
id: Lemon
it: Limoni, Limone
ja: レモン, 檸檬
ka: Ლიმონი
kg: Dilala ya ngayi
ko: 레몬
la: Citrus × limon, Citrus x limon
lt: Citrinos
mg: Voasarimakirana
mi: Rēmana
mk: Лимон
ml: ചെറുനാരങ്ങ
mn: Нимбэг
mr: लिंबू
mt: Lumija
my: သံပယိုသီး
nb: Sitron
ne: कागती
nl: Citroenen
nn: Sitron
nv: Chʼil łitsooí díkʼǫ́zhígíí
oc: Citron
or: ଲେମ୍ବୂ
pl: Cytryna
ps: ليمو
pt: Limão
ro: Lămâi, Lămâie
ru: Лимоны, Лимон
sc: Limone
sk: Citrón
sl: Limona
sq: Limon
sv: Citroner, Citron
sw: Limau
tg: Лимӯ
tr: Limon
tt: Лимун
uk: Лимон
uz: Limon
wa: Limon
za: Makningzmungx
zh: 檸檬

en: Lemons Primofiori, Lemons Mesero, Lemons Blanco
fr: Citrons primofiori

en: Fresh lemons
da: Friske citroner
de: Frische Zitronen
es: Limones frescos
fr: Citrons frais
hr: Svježi limuni
lt: Šviežios citrinos
nl: Verse citroen
sv: Färska citroner

en: Verna lemons, Verna
xx: Verna
da: Verna-citroner
fr: Citrons Verna
nl: Verna citroenen
sv: Verna-citroner

en: Fresh Verna lemons
da: Friske verna-citroner
fr: Citrons Verna frais
nl: Verse Verna citroenen
sv: Färska verna-citroner

en: Lemon pulp
fr: Pulpe de citron
hr: Pulpa limuna
lt: Citrinos minkštimas

en: Lemon zest
fr: Zeste de citron
hr: Koricu limuna
lt: Citrinos žievelė

en: Dried Lemons
fr: Citrons séchés

en: Eureka lemons
da: Eureka-citroner
fr: Citrons Eureka
nl: Eureka citroenen
sv: Eureka-citron

en: Fresh Eureka lemons
da: Friske eureka-citroner
fr: Citrons Eureka frais
nl: Verse Eureka citroenen
sv: Färska eureka-citron

en: Limes
bg: Зелени лимони
de: Limetten
es: Limas
fr: Citrons verts
hr: Limete
ja: ライム
la: Citrus x aurantifolia
lt: Žaliosios citrinos
nl: Limoenen
ro: Lime, Lămâi verzi
ru: Лаймы, Лайм

en: Lime pulp
fr: Pulpe de citron vert
hr: Pulpa limete
lt: Žaliosios citrinos minkštimas